【裁判字號】    90,上易,373
【裁判日期】    900320
【裁判案由】    賭博
【裁判全文】
臺灣高等法院高雄分院刑事判決                      九十年度上易字第三七三號
    上訴人  台灣高雄地方法院檢察署檢察官
    被  告  甲○○
    被  告  乙○○
    被  告  丙○○
右上訴人因被告等賭博案件，不服台灣高雄地方法院八十九年度易字第二六四六號中
華民國八十九年七月二十一日第一審判決（起訴案號：台灣高雄地方法院檢察署八十
九年度偵字第一一八六八號），提起上訴，本院判決如左：
    主  文
原判決撤銷。
甲○○、乙○○、丙○○在公眾得出入場所賭博財物，各處罰金壹仟元，如易服勞役
，均以佰元折算壹日。
ＶＥＣＨＥ  ＯＫＢＡＢＹ肆台、麻將陸台、瑪琍列車壹台、跑馬壹台、春秋二代壹
台、動物柏青樂貳台、皇家俱樂部壹台、孔雀二代壹台、虎豹樂園壹台（共含ＩＣ板
壹拾捌塊），新台幣柒萬捌仟肆佰貳拾元，均沒收。
    事  實
一、甲○○、乙○○、丙○○等三人於民國八十九年三月十一日晚上九時三十分許，
    前往高雄市○○區○○街一之二附一號，吳金萍（另由台灣高雄地方法院行審理
    ）與蔡杭麟（另由台灣高雄地方法院審理）所經營之生活超商之公眾得出入場所
    ，由吳金萍、蔡杭麟擺設電動賭博機具ＶＥＣＨＥ  ＯＫＢＡＢＹ肆台、麻將陸
    台、瑪琍列車壹台、跑馬壹台、春秋二代壹台、動物柏青樂貳台、皇家俱樂部壹
    台、孔雀二代壹台、虎豹樂園壹台，供顧客賭博財物，由賭客投硬幣為賭資進入
    機具內打玩，打玩後，以機具所顯示之積分向店員陳宗偉、黃鴻偉（均另由台灣
    高雄地方法院審理）、陳鳳真（另由台灣高雄少年法院審理）以一比一之比例兌
    換現金，如賭客無任何積分，則賭資歸吳金萍、蔡杭麟所有，甲○○、乙○○、
    丙○○三人在現場分別以動物柏青樂、跑馬、瑪琍列車賭博財物時，為警查獲。
    並扣得當場賭博之器具ＶＥＣＨＥ  ＯＫＢＡＢＹ肆台、麻將陸台、瑪琍列車壹
    台、跑馬壹台、春秋二代壹台、動物柏青樂貳台、皇家俱樂部壹台、孔雀二代壹
    台、虎豹樂園壹台（共含ＩＣ板壹拾捌塊），賭內之賭資及兌換籌碼處之現金
    新台幣柒萬捌仟肆佰貳拾元。
二、案經高雄市政府警察局三民第二分局報請台灣高雄地方法院檢察署檢察官偵查起
    訴。
    理  由
一、訊據被告甲○○、乙○○、丙○○均矢口否認有賭博情事，被告甲○○辯稱：我
    打動物柏青哥，買飲料找的錢投進去，我第一次去的，不知道是賭博性電玩，電
    玩上面寫娛樂性，還沒有打完警察就來了云云；被告乙○○辯稱：我不知道可以
    換錢，上面寫純娛樂性質，剛去十五分鐘，警察就來了云云；被告丙○○則辯稱
    ：我不知道是賭博性電玩，我去過三、四次，沒有兌換過現金，我投一、二百元
    ，打完為止云云。經查：右揭事實，業據原審同案被告黃鴻偉、陳宗偉、同案少
    年陳鳳真、賭客林晏仲（另由台灣高雄地方法院審理）於警訊中供承不諱，且互
    核所供均屬一致，並有電動賭博機具ＶＥＣＨＥ  ＯＫＢＡＢＹ肆台、麻將陸台
    、瑪琍列車壹台、跑馬壹台、春秋二代壹台、動物柏青樂貳台、皇家俱樂部壹台
    、孔雀二代壹台、虎豹樂園壹台（共含ＩＣ板壹拾捌塊），及賭內之賭資、兌
    換籌碼處之現金柒萬捌仟肆佰貳拾元扣案可資佐證，再參以該店雖為超級商店，
    但擺設電動賭博機具十八台，規模甚鉅，而被告三人係具相當社會經驗之成年人
    ，對於檢警經常取締賭博性電動玩具，應知之甚詳，對於本件超商竟擺設大規模
    電動玩具，未予合理查證率爾打玩，主觀上顯具有打玩賭博之犯意。綜上所述，
    被告三人所辯上情，均屬卸責之詞，不足採信，本件事證明確，被告三人賭博犯
    行均堪認定。
二、核被告等三人所為，均係犯刑法第二百六十六條第一項前段之賭博罪。被告等三
    人犯罪事證既明，原審法院未予詳究，遽認被告三人均無罪，自有未合，自應由
    本院撤銷改判。爰審酌被告等三人僅係單純賭玩之人，以電動玩具賭博財物，賭
    注不大，惡性輕微、智識程度、助長賭風而危害社會善良風俗等一切情狀，分別
    量處如主文第二項所示之刑，並諭知易服勞役之折算標準。扣案之ＶＥＣＨＥ
    ＯＫＢＡＢＹ肆台、麻將陸台、瑪琍列車壹台、跑馬壹台、春秋二代壹台、動物
    柏青樂貳台、皇家俱樂部壹台、孔雀二代壹台、虎豹樂園壹台（共含ＩＣ板壹拾
    捌塊），為當場賭博之器具，柒萬捌仟肆佰貳拾元為賭內之賭資及兌換籌碼處
    之財物，有搜索扣押證明筆錄附卷可稽，併依刑法第二百六十六條第二項規定宣
    告沒收。
據上論結，應依刑事訴訟法、第三百六十九條第一項前段、第三百六十四條、第二百
九十九條第一項前段，刑法第二百六十六條第一項前段、第二項、第四十二條第二項
，罰金罰鍰提高準條例第一條前段、第二條，判決如主文。
本案經檢察官陳新慶到庭執行職務。
中    華    民    國      九十      年       三       月      二十      日
                              臺灣高等法院高雄分院刑事第六庭
                                  審判長法官  王憲義
                                        法官  張意聰
                                        法官  范惠瑩
右正本證明與原本無異。
不得上訴。
                                      書記官  馬蕙梅
中    華    民    國      九十      年       三       月    二十二      日
附錄：本件論罪科刑法條：
刑法第二百六十六條第一項前段
在公共場所或公眾得出入之場所賭博財物者，處一千元以下罰金。
                                                                        Ｋ


司法院資訊處製作；財團法人民間司法改革基金會備份。
